臺灣板橋地方法院刑事判決　　　　　　　96年度易字第1114號
公　訴　人　臺灣板橋地方法院檢察署檢察官
被　　　告　甲○○
上列被告因違反毒品危害防制條例案件，經檢察官提起公訴（96
年度毒偵字第1988號），本院於準備程序進行中，被告就被訴之
事實為有罪之陳述，經告知被告簡式審判程序之旨，並聽取當事
人之意見後，裁定進行簡式審判程序，判決如下：
    主  文
甲○○施用第二級毒品，處有期徒刑貳月，如易科罰金，以新臺
幣壹仟元折算壹日。
    事  實
一、甲○○前於民國94年間因施用毒品案件，經本院於同年11月
    3 日以94年度毒聲字第2261號裁定送勒戒處所觀察、勒戒後
    ，認無繼續施用毒品傾向，於同年12月7 日釋放，於95年1
    月2 日執行期滿，並於94年12月7 日經臺灣板橋地方法院檢
    察署檢察官以94年度毒偵字第6657號不起訴處分在案。其於
    上揭觀察、勒戒執行期滿後5 年內，復基於施用第二級毒品
    甲基安非他命（起訴書誤載為安非他命）之故意（起訴書贅
    載另基於施用第一級毒品海洛因之犯意，業經到庭執行公訴
    檢察官更正），於95年12月4 日在臺北縣三重市○○街8 號
    7 樓其住處頂樓，將第二級毒品甲基安非他命置於吸食器內
    ，以加熱後吸取其濃煙之方式，施用第二級毒品甲基安非他
    命1 次，嗣同月14日（起訴書誤載為同月15日），經前開地
    檢署採集其尿液檢體送驗後，查悉上情。
二、案經臺灣板橋地方法院檢察署檢察官簽分偵查起訴。
    理  由
一、程序部分：按除被告所犯為死刑、無期徒刑、最輕本刑為三
    年以上有期徒刑之罪或高等法院管轄第一審案件者外，於第
    一次審判期日前之準備程序進行中，被告先就被訴事實為有
    罪之陳述時，審判長得告知被告簡式審判程序之旨，並聽取
    當事人、代理人、辯護人及輔佐人之意見後，裁定進行簡式
    審判程序，刑事訴訟法第273 條之1 第1 項定有明文。經核
    ，本件被告甲○○所犯係死刑、無期徒刑、最輕本刑為三年
    以上有期徒刑以外之罪，其於準備程序中就被訴事實為有罪
    之陳述，經告知簡式審判程序之旨，並聽取公訴人、被告之
    意見後，本院爰依首揭規定，裁定進行簡式審判程序，合先
    敘明。
二、訊據被告於本院審理時坦承前揭事實不諱，又其經臺灣板橋
    地方法院檢察署採集之尿液檢體，送由憲兵司令部刑事鑑識
    中心鑑定，以酵素免疫分析法、液相萃取前處理法、氣相層
    析質譜儀檢驗，呈甲基安非他命反應，有該中心96年1 月12
    日安鑑字第0960000042號鑑定書附卷可證。按甲基安非他命
    經口服投與後約百分之70於24小時內自尿中排出，約百分之
    90於96小時內自尿中排出，由於甲基安非他命成分之檢出與
    其投與方式、投與量、個人體質、採尿時間與檢測儀器之精
    密度等諸多因素有關，因此僅憑尿液中呈甲基安非他命陽性
    反應，並無法確實推算吸食時間距採集時間之長短，惟依上
    述資料推斷，最長可能不會超過4 日，有行政院衛生署藥物
    食品檢驗局81年2 月8 日（81）藥檢1 字第001156號函可按
    。又目前之尿液檢體毒品反應鑑驗方法，以氣相層析質譜儀
    分析法最為精確，並可排除服用藥物導致毒品偽陽性反應之
    可能性；茲本件被告尿液檢體業經以該法確認，鑑出被告尿
    液確有甲基安非他命類陽性反應，是可確信被告之尿液檢體
    中含甲基安非他命之毒性反應，雖被告自承之施用毒品時間
    已逾前述96小時，然仍不能排除其係因個人體質造成代謝遲
    延，而猶得於超過施用時間96小時後，被檢驗出上述毒品反
    應，是以，被告之上述自白，尚可謂合於事實。
三、查被告於94年間因施用毒品案件，經本院於同年11月3 日以
    94年度毒聲字第2261號裁定送勒戒處所觀察、勒戒後，認無
    繼續施用毒品傾向，於同年12月7 日釋放，於95年1 月2 日
    執行期滿，並於94年12月7 日經臺灣板橋地方法院檢察署檢
    察官以94年度毒偵字第6657號不起訴處分在案，有臺灣高等
    法院被告前案紀錄表存卷可憑。本件被告施用第二級毒品甲
    基安非他命犯行，事證業臻明確，洵堪認定，應依法論科。
四、核被告所為，係犯毒品危害防制條例第10條第2 項之施用第
    二級毒品罪。其施用本件毒品，衡情，應有持有毒品之行為
    ，惟該持有之低度行為，應為其施用之高度行為所吸收，不
    另論罪。本院審酌其於受觀察、勒戒後，猶另萌施用毒品之
    犯意，再犯本罪，顯見其戒除毒癮之意志薄弱，且未衷心悛
    悔，漠視法令之禁制，恣意濫用藥品，其行為甚為可訾，惟
    施用毒品祗係戕害其自己身心，並無加害他人，兼衡其本件
    施用毒品種類、次數、犯罪動機、目的、手段、素行、坦承
    犯行等一切情狀，茲量處如主文所示之刑，並諭知易科罰金
    之折算標準。
據上論斷，應依刑事訴訟法第273 條之1 第1 項、第299 條第1
項前段，毒品危害防制條例第10條第2 項，刑法第11條前段、第
41條第1 項前段，判決如主文。
本案經檢察官馬凱蕙到庭執行職務。
中　　華　　民　　國　　96　　年　　6 　　月　　13　　日
                        刑事第十四庭  法　官  朱敏賢
上正本證明與原本無異。
如不服本判決，應於判決送達後10日內，向本院提出上訴狀。
                                      書記官  郭勝華
中　　華　　民　　國　　96　　年　　6 　　月　　13　　日
附錄論罪科刑法條：
毒品危害防制條例第10條
施用第一級毒品者，處六月以上五年以下有期徒刑。
施用第二級毒品者，處三年以下有期徒刑。
